Minutes et répertoires du notaire Louis Ernest SEGOND, 8 juillet 1865 - décembre 1890 (étude XIII)
Archives nationales
- Minutes de Louis Ernest SEGOND, 1808 - 1918; MC/ET/XIII/847 - MC/ET/XIII/1162
  - Minutes. 1879, 1er juin - 1879, 19 juin, 1er juin 1879 - 19 juin 1879; MC/ET/XIII/962
    - Notoriété après décès de Louis Aimé dit Émile Pigelet dit Defonds, survenu en son domicile, 27, rue d'Amsterdam, le 18 janvier 1879, sur les déclarations d'Ernest Charles Appert, photographe, demeurant 24, rue Taitbout. À signaler: l'acte contient une copie de l'acte de naissance de la fille naturelle du défunt sur laquelle est indiquée: Extrait: Du lundi 22 avril 1861, acte de naissance de Marie Émilie Alphonsine Pigelet, née au domicile de ses père et mère, rue d'Orléans 13, fille naturelle de Louis Émile Pigelet, âgé de 37 ans, artiste peintre et d'Eugénie Euphrasie Julie Deville. Témoins Joseph Alphonse Bousseton âgé de 37 ans, artiste peintre., 6 juin 1879; MC/ET/XIII/962
      De l'image fixe à l'image animée (1820-1910), documents du Minutier central des notaires de Paris relatifs à l'histoire des photographes et de la photographie, par Marc Durand, Paris, Archives nationales, 2013 (sous presse), notice n° 4049 (version dématérialisée de l'instrument de recherche, les notices biographiques et compléments de descriptions d'actes ne se trouvent que sur la version papier de l'ouvrage, voir contexte dans le Plan d’orientation général - Notaires de Paris, guides thématiques du Minutier).
      Amsterdam (rue d'); Taitbout (rue); Orléans (rue d'); Pigelet dit Defonds, Louis Aimé dit Émile; Appert, Ernest Charles; Pigelet, Marie Émilie Alphonsine; Deville, Eugénie Euphrasie Julie; Bousseton, Joseph Alphonse
  - Minutes. 1879, 20 juin - 1879, 30 juin, 20 juin 1879 - 30 juin 1879; MC/ET/XIII/963
  - Minutes. 1879, juillet, juillet 1879; MC/ET/XIII/964
  - Minutes. 1879, août, août 1879; MC/ET/XIII/965
  - Minutes. 1879, septembre, septembre 1879; MC/ET/XIII/966
  - Minutes. 1879, octobre, octobre 1879; MC/ET/XIII/967
  - Minutes. 1879, novembre, novembre 1879; MC/ET/XIII/968
  - Minutes. 1879, décembre, décembre 1879; MC/ET/XIII/969
    - Dépôt par John Henry Harjès, banquier, demeurant 98, boulevard Maillot à Neuilly-sur-Seine, d'une procuration écrite en français, par Thomas Alva Edison, demeurant à Menlo Park (New Jersey, États-Unis), à John Henry Harjès., 27 décembre 1879; MC/ET/XIII/969
      De l'image fixe à l'image animée (1820-1910), documents du Minutier central des notaires de Paris relatifs à l'histoire des photographes et de la photographie, par Marc Durand, Paris, Archives nationales, 2013 (sous presse), notice n° 1799 (version dématérialisée de l'instrument de recherche, les notices biographiques et compléments de descriptions d'actes ne se trouvent que sur la version papier de l'ouvrage, voir contexte dans le Plan d’orientation général - Notaires de Paris, guides thématiques du Minutier).
      Neuilly-sur-Seine (Hauts-de-Seine); New Jersey (Etats-Unis); Harjès, John Henry; Edison, Thomas Alva
  - Minutes. 1880, 1er janvier - 1880, 22 janvier, 1er janvier 1880 - 22 janvier 1880; MC/ET/XIII/970
  - Minutes. 1880, 23 janvier - 1880, 31 janvier, 23 janvier 1880 - 31 janvier 1880; MC/ET/XIII/971
  - Minutes. 1880, février, février 1880; MC/ET/XIII/972
  - Minutes. 1880, 1er mars - 1880, 15 mars, 1er mars 1880 - 15 mars 1880; MC/ET/XIII/973
  - Minutes. 1880, 16 mars - 1880, 31 mars, 16 mars 1880 - 31 mars 1880; MC/ET/XIII/974
  - Minutes. 1880, 1er avril - 1880, 15 avril, 1er avril 1880 - 15 avril 1880; MC/ET/XIII/975
    - Mainlevée par Alexandre dit Ernest Ladrey, photographe, demeurant Passage des Princes, au profit de son frère, Léon Paul Ladrey, dans les droits et succession de leur père, Antoine Ladrey., 13 avril 1880; MC/ET/XIII/975
      De l'image fixe à l'image animée (1820-1910), documents du Minutier central des notaires de Paris relatifs à l'histoire des photographes et de la photographie, par Marc Durand, Paris, Archives nationales, 2013 (sous presse), notice n° 2679 (version dématérialisée de l'instrument de recherche, les notices biographiques et compléments de descriptions d'actes ne se trouvent que sur la version papier de l'ouvrage, voir contexte dans le Plan d’orientation général - Notaires de Paris, guides thématiques du Minutier).
      Princes (passage des); Ladrey, Alexandre dit Ernest; Ladrey, Léon Paul; Ladrey, Antoine
  - Minutes. 1880, 16 avril - 1880, 30 avril, 16 avril 1880 - 30 avril 1880; MC/ET/XIII/976
  - Minutes. 1880, mai, mai 1880; MC/ET/XIII/977
  - Minutes. 1880, 1er juin - 1880, 10 juin, 1er juin 1880 - 10 juin 1880; MC/ET/XIII/978
  - Minutes. 1880, 11 juin - 1880, 30 juin, 11 juin 1880 - 30 juin 1880; MC/ET/XIII/979
  - Minutes. 1880, 1er juillet - 1880, 10 juillet, 1er juillet 1880 - 10 juillet 1880; MC/ET/XIII/980
  - Minutes. 1880, 11 juillet - 1880, 31 juillet, 11 juillet 1880 - 31 juillet 1880; MC/ET/XIII/981
    - Vente par Caroline Clorinde Pluchet veuve de Charles Antoine Floréal Thiébaut, rue d'Hauteville, n° 58, à la Compagnie des chemins de fer de l'Est, d'un immeuble, rue du Faubourg Saint Denis, n° 144., 30 juillet 1880; MC/ET/XIII/981
      MC/RE/XIII/26
      acte de vente; Hauteville (rue d'); Pluchet, Caroline Clorinde; Thiébault, Charles Antoine Floréal
  - Minutes. 1880, 1er août - 1880, 15 août, 1er août 1880 - 15 août 1880; MC/ET/XIII/982
  - Minutes. 1880, 16 août - 1880, 31 août, 16 août 1880 - 31 août 1880; MC/ET/XIII/983
  - Minutes. 1880, septembre, septembre 1880; MC/ET/XIII/984
  - Minutes. 1880, 1er octobre - 1880, 19 octobre, 1er octobre 1880 - 19 octobre 1880; MC/ET/XIII/985
    Attention: acte(s) coté(s) en Réserve
    - Dépôt du testament de Jacques Offenbach, compositeur., 9 septembre 1880; MC/RS//862; 9 ff. papier
      Cote originelle du document:
      MC/ET/XIII/985
      Informations concernant le classement et la cotation du document:
      Acte coté en Réserve.
      Actes signalés par le personnel du Minutier central des notaires de Paris, 2002-2011 (base de données migrée: voir contexte dans le Plan d’orientation général - Notaires de Paris, guides thématiques du Minutier).
      Date de création de la notice: 2002
      YON (Jean-Claude), Jacques Offenbach, Paris, Gallimard, 2000, 796 p.
      testament; Offenbach, Jacques (1819-1880); compositeur de musique
  - Minutes. 1880, 20 octobre - 1880, 31 octobre, 20 octobre 1880 - 31 octobre 1880; MC/ET/XIII/986
  - Minutes. 1880, novembre, novembre 1880; MC/ET/XIII/987
  - Minutes. 1880, 1er décembre - 1880, 15 décembre, 1er décembre 1880 - 15 décembre 1880; MC/ET/XIII/988
  - Minutes. 1880, 16 décembre - 1880, 16 décembre 1880 - 1880; MC/ET/XIII/989
  - Minutes. 1881, 1er janvier - 1881, 19 janvier, 1er janvier 1881 - 19 janvier 1881; MC/ET/XIII/990
  - Minutes. 1881, 20 janvier - 1881, 31 janvier, 20 janvier 1881 - 31 janvier 1881; MC/ET/XIII/991
  - Minutes. 1881, février, février 1881; MC/ET/XIII/992
  - Minutes. 1881, 1er mars - 1881, 18 mars, 1er mars 1881 - 18 mars 1881; MC/ET/XIII/993
  - Minutes. 1881, 19 mars - 1881, 31 mars, 19 mars 1881 - 31 mars 1881; MC/ET/XIII/994
  - Minutes. 1881, avril, avril 1881; MC/ET/XIII/995
  - Minutes. 1881, 1er mai - 1881, 15 mai, 1er mai 1881 - 15 mai 1881; MC/ET/XIII/996
    Attention: certains actes ont été constatés manquants
    - Dépôt judiciaire des testament et codicille de Rose-Auguste-Emilie-Pamela Hainguerlot, veuve d’Alphée Bourdon de Vatry, propriétaire, chevalier de la Légion d’honneur, décédée le 11 mai 1881, rue de Monceau, n°55., 12 mai 1881; MC/ET/XIII/996
      testament; dépôt de pièces; Monceau (rue de); Bourdon de Vatry, Alphée; Hainguerlot, Rose-Auguste-Emilie-Pamela
    - Inventaire après décès de Rose-Auguste-Emilie-Pamela Hainguerlot, veuve d’Alphée Bourdon de Vatry, propriétaire, chevalier de la Légion d’honneur, décédée le 11 mai 1881, rue de Monceau, n°55., 12 mai 1881
      Attention: l'original de l'acte est manquant.
      inventaire après décès; Monceau (rue de); Bourdon de Vatry, Alphée; Hainguerlot, Rose-Auguste-Emilie-Pamela
  - Minutes. 1881, 16 mai - 1881, 31 mai, 16 mai 1881 - 31 mai 1881; MC/ET/XIII/997
  - Minutes. 1881, 1er juin - 1881, 15 juin, 1er juin 1881 - 15 juin 1881; MC/ET/XIII/998
  - Minutes. 1881, 16 juin - 1881, 30 juin, 16 juin 1881 - 30 juin 1881; MC/ET/XIII/999
    - Contrat de mariage entre François-Edouard André, ancien député, chevalier de la Légion d'honneur, demeurant boulevard Haussmann, n°158, et Nélie-Barbe-Hyacinthe Jacquemart, rentière, demeurant rue du Mont-Thabor, n°24., 28 juin 1881; MC/ET/XIII/999
      contrat de mariage; Haussmann (boulevard); André, François-Edouard; Jacquemart, Nélie-Barbe-Hyacinthe; député
  - Minutes. 1881, 1er juillet - 1881, 15 juillet, 1er juillet 1881 - 15 juillet 1881; MC/ET/XIII/1000
  - Minutes. 1881, 16 juillet - 1881, 31 juillet, 16 juillet 1881 - 31 juillet 1881; MC/ET/XIII/1001
  - Minutes. 1881, 1er août - 1881, 8 août, 1er août 1881 - 8 août 1881; MC/ET/XIII/1002
  - Minutes. 1881, 9 août - 1881, 31 août, 9 août 1881 - 31 août 1881; MC/ET/XIII/1003
  - Minutes. 1881, septembre, septembre 1881; MC/ET/XIII/1004
  - Minutes. 1881, octobre, octobre 1881; MC/ET/XIII/1005
  - Minutes. 1881, novembre, novembre 1881; MC/ET/XIII/1006
  - Minutes. 1881, 1er décembre - 1881, 15 décembre, 1er décembre 1881 - 15 décembre 1881; MC/ET/XIII/1007
  - Minutes. 1881, 16 décembre - 1881, 16 décembre 1881 - 1881; MC/ET/XIII/1008
  - Minutes. 1882, janvier, janvier 1882; MC/ET/XIII/1009
  - Minutes. 1882, février, février 1882; MC/ET/XIII/1010
  - Minutes. 1882, 1er mars - 1882, 19 mars, 1er mars 1882 - 19 mars 1882; MC/ET/XIII/1011
  - Minutes. 1882, 20 mars - 1882, 31 mars, 20 mars 1882 - 31 mars 1882; MC/ET/XIII/1012
  - Minutes. 1882, 1er avril - 1882, 15 avril, 1er avril 1882 - 15 avril 1882; MC/ET/XIII/1013
  - Minutes. 1882, 16 avril - 1882, 30 avril, 16 avril 1882 - 30 avril 1882; MC/ET/XIII/1014
  - Minutes. 1882, 1er mai - 1882, 15 mai, 1er mai 1882 - 15 mai 1882; MC/ET/XIII/1015
  - Minutes. 1882, 16 mai - 1882, 31 mai, 16 mai 1882 - 31 mai 1882; MC/ET/XIII/1016
  - Minutes. 1882, 1er juin - 1882, 12 juin, 1er juin 1882 - 12 juin 1882; MC/ET/XIII/1017
  - Minutes. 1882, 13 juin - 1882, 30 juin, 13 juin 1882 - 30 juin 1882; MC/ET/XIII/1018
  - Minutes. 1882, 1er juillet - 1882, 15 juillet, 1er juillet 1882 - 15 juillet 1882; MC/ET/XIII/1019
  - Minutes. 1882, 16 juillet - 1882, 31 juillet, 16 juillet 1882 - 31 juillet 1882; MC/ET/XIII/1020
  - Minutes. 1882, août, août 1882; MC/ET/XIII/1021
  - Minutes. 1882, septembre, septembre 1882; MC/ET/XIII/1022
  - Minutes. 1882, octobre, octobre 1882; MC/ET/XIII/1023
  - Minutes. 1882, novembre, novembre 1882; MC/ET/XIII/1024
  - Minutes. 1882, décembre, décembre 1882; MC/ET/XIII/1025
  - Minutes. 1883, 1er janvier - 1883, 19 janvier, 1er janvier 1883 - 19 janvier 1883; MC/ET/XIII/1026
  - Minutes. 1883, 20 janvier - 1883, 31 janvier, 20 janvier 1883 - 31 janvier 1883; MC/ET/XIII/1027
  - Minutes. 1883, février, février 1883; MC/ET/XIII/1028
  - Minutes. 1883, 1er mars - 1883, 12 mars, 1er mars 1883 - 12 mars 1883; MC/ET/XIII/1029
  - Minutes. 1883, 13 mars - 1883, 31 mars, 13 mars 1883 - 31 mars 1883; MC/ET/XIII/1030
  - Minutes. 1883, avril, avril 1883; MC/ET/XIII/1031
  - Minutes. 1883, 1er mai - 1883, 19 mai, 1er mai 1883 - 19 mai 1883; MC/ET/XIII/1032
  - Minutes. 1883, 20 mai - 1883, 31 mai, 20 mai 1883 - 31 mai 1883; MC/ET/XIII/1033
  - Minutes. 1883, juin, juin 1883; MC/ET/XIII/1034
  - Minutes. 1883, 1er juillet - 1883, 15 juillet, 1er juillet 1883 - 15 juillet 1883; MC/ET/XIII/1035
  - Minutes. 1883, 16 juillet - 1883, 31 juillet, 16 juillet 1883 - 31 juillet 1883; MC/ET/XIII/1036
  - Minutes. 1883, août, août 1883; MC/ET/XIII/1037
  - Minutes. 1883, septembre, septembre 1883; MC/ET/XIII/1038
  - Minutes. 1883, octobre, octobre 1883; MC/ET/XIII/1039
  - Minutes. 1883, 1er novembre - 1883, 19 novembre, 1er novembre 1883 - 19 novembre 1883; MC/ET/XIII/1040
  - Minutes. 1883, 20 novembre - 1883, 30 novembre, 20 novembre 1883 - 30 novembre 1883; MC/ET/XIII/1041
    - Dépôt judiciaire du testament olographe d'Antoinette Hortense Damain, fait à Paris, le 4 décembre 1883, à la suite de son décès survenu en son domicile 82, boulevard Haussmann, le 26 novembre 1883., 30 novembre 1883; MC/ET/XIII/1041
      1883, 10 décembre Consentement à exécution.
      De l'image fixe à l'image animée (1820-1910), documents du Minutier central des notaires de Paris relatifs à l'histoire des photographes et de la photographie, par Marc Durand, Paris, Archives nationales, 2013 (sous presse), notice n° 1286 (version dématérialisée de l'instrument de recherche, les notices biographiques et compléments de descriptions d'actes ne se trouvent que sur la version papier de l'ouvrage, voir contexte dans le Plan d’orientation général - Notaires de Paris, guides thématiques du Minutier).
      Haussmann (boulevard); Damain, Antoinette Hortense
  - Minutes. 1883, décembre, décembre 1883; MC/ET/XIII/1042
    - Inventaire après décès d'Antoinette Hortense Damain, dressé les 10 et 26 décembre 1883, dans une maison située 82, boulevard Haussmann, où la défunte est morte, le 26 novembre 1883, à la requête de sa mère, Marie Antoinette Bônet, veuve de Jules Joseph Damain, et Louis Gustave Bayvet, rentier, demeurant ensemble 82, boulevard Haussmann. (9 f.)., 10 décembre 1883; MC/ET/XIII/1042
      De l'image fixe à l'image animée (1820-1910), documents du Minutier central des notaires de Paris relatifs à l'histoire des photographes et de la photographie, par Marc Durand, Paris, Archives nationales, 2013 (sous presse), notice n° 1287 (version dématérialisée de l'instrument de recherche, les notices biographiques et compléments de descriptions d'actes ne se trouvent que sur la version papier de l'ouvrage, voir contexte dans le Plan d’orientation général - Notaires de Paris, guides thématiques du Minutier).
      Haussmann (boulevard); Damain, Antoinette Hortense; Damain, Jules Joseph; Bônet, Marie Antoinette; Bayvet, Louis Gustave
  - Minutes. 1884, janvier, janvier 1884; MC/ET/XIII/1043
  - Minutes. 1884, février, février 1884; MC/ET/XIII/1044
  - Minutes. 1884, 1er mars - 1884, 15 mars, 1er mars 1884 - 15 mars 1884; MC/ET/XIII/1045
  - Minutes. 1884, 16 mars - 1884, 31 mars, 16 mars 1884 - 31 mars 1884; MC/ET/XIII/1046
  - Minutes. 1884, avril, avril 1884; MC/ET/XIII/1047
  - Minutes. 1884, mai, mai 1884; MC/ET/XIII/1048
  - Minutes. 1884, juin, juin 1884; MC/ET/XIII/1049
  - Minutes. 1884, 1er juillet - 1884, 17 juillet, 1er juillet 1884 - 17 juillet 1884; MC/ET/XIII/1050
  - Minutes. 1884, 18 juillet - 1884, 31 juillet, 18 juillet 1884 - 31 juillet 1884; MC/ET/XIII/1051
  - Minutes. 1884, août, août 1884; MC/ET/XIII/1052
  - Minutes. 1884, septembre, septembre 1884; MC/ET/XIII/1053
  - Minutes. 1884, octobre, octobre 1884; MC/ET/XIII/1054
  - Minutes. 1884, novembre, novembre 1884; MC/ET/XIII/1055
  - Minutes. 1884, décembre, décembre 1884; MC/ET/XIII/1056
  - Minutes. 1885, janvier, janvier 1885; MC/ET/XIII/1057
  - Minutes. 1885, février, février 1885; MC/ET/XIII/1058
  - Minutes. 1885, 1er mars - 1885, 15 mars, 1er mars 1885 - 15 mars 1885; MC/ET/XIII/1059
  - Minutes. 1885, 16 mars - 1885, 31 mars, 16 mars 1885 - 31 mars 1885; MC/ET/XIII/1060
  - Minutes. 1885, avril, avril 1885; MC/ET/XIII/1061
  - Minutes. 1885, mai, mai 1885; MC/ET/XIII/1062
  - Minutes. 1885, 1er juin - 1885, 12 juin, 1er juin 1885 - 12 juin 1885; MC/ET/XIII/1063
  - Minutes. 1885, 13 juin - 1885, 30 juin, 13 juin 1885 - 30 juin 1885; MC/ET/XIII/1064
  - Minutes. 1885, juillet, juillet 1885; MC/ET/XIII/1065
  - Minutes. 1885, août, août 1885; MC/ET/XIII/1066
  - Minutes. 1885, septembre, septembre 1885; MC/ET/XIII/1067
  - Minutes. 1885, octobre, octobre 1885; MC/ET/XIII/1068
  - Minutes. 1885, novembre, novembre 1885; MC/ET/XIII/1069
  - Minutes. 1885, décembre, décembre 1885; MC/ET/XIII/1070
  - Minutes. 1886, janvier, janvier 1886; MC/ET/XIII/1071
  - Minutes. 1886, février, février 1886; MC/ET/XIII/1072
  - Minutes. 1886, mars, mars 1886; MC/ET/XIII/1073
  - Minutes. 1886, avril, avril 1886; MC/ET/XIII/1074
  - Minutes. 1886, mai, mai 1886; MC/ET/XIII/1075
  - Minutes. 1886, 1er juin - 1886, 14 juin, 1er juin 1886 - 14 juin 1886; MC/ET/XIII/1076
  - Minutes. 1886, 15 juin - 1886, 30 juin, 15 juin 1886 - 30 juin 1886; MC/ET/XIII/1077
  - Minutes. 1886, 1er juillet - 1886, 10 juillet, 1er juillet 1886 - 10 juillet 1886; MC/ET/XIII/1078
  - Minutes. 1886, 11 juillet - 1886, 31 juillet, 11 juillet 1886 - 31 juillet 1886; MC/ET/XIII/1079
  - Minutes. 1886, août, août 1886; MC/ET/XIII/1080
    - Procuration par Eugène Émile Belval, photographe, et Blanche Legrand, son épouse, demeurant 7, avenue du maréchal de Mac-Mahon, à Monsieur Blin, agent de change, demeurant 5, rue Taitbout, pour gérer un portefeuille d'actions., 30 août 1886; MC/ET/XIII/1080
      De l'image fixe à l'image animée (1820-1910), documents du Minutier central des notaires de Paris relatifs à l'histoire des photographes et de la photographie, par Marc Durand, Paris, Archives nationales, 2013 (sous presse), notice n° 380 (version dématérialisée de l'instrument de recherche, les notices biographiques et compléments de descriptions d'actes ne se trouvent que sur la version papier de l'ouvrage, voir contexte dans le Plan d’orientation général - Notaires de Paris, guides thématiques du Minutier).
      Mac-Mahon (avenue); Taitbout (rue); Belval, Eugène Émile; Legrand, Blanche; Blin, ?
  - Minutes. 1886, septembre, septembre 1886; MC/ET/XIII/1081
  - Minutes. 1886, octobre, octobre 1886; MC/ET/XIII/1082
  - Minutes. 1886, 1er novembre - 1886, 19 novembre, 1er novembre 1886 - 19 novembre 1886; MC/ET/XIII/1083
  - Minutes. 1886, 20 novembre - 1886, 30 novembre, 20 novembre 1886 - 30 novembre 1886; MC/ET/XIII/1084
  - Minutes. 1886, 1er décembre - 1886, 15 décembre, 1er décembre 1886 - 15 décembre 1886; MC/ET/XIII/1085
  - Minutes. 1886, 16 décembre - 1886, 16 décembre 1886 - 1886; MC/ET/XIII/1086
  - Minutes. 1887, 1er janvier - 1887, 15 janvier, 1er janvier 1887 - 15 janvier 1887; MC/ET/XIII/1087
  - Minutes. 1887, 16 janvier - 1887, 31 janvier, 16 janvier 1887 - 31 janvier 1887; MC/ET/XIII/1088
  - Minutes. 1887, février, février 1887; MC/ET/XIII/1089
  - Minutes. 1887, 1er mars - 1887, 14 mars, 1er mars 1887 - 14 mars 1887; MC/ET/XIII/1090
  - Minutes. 1887, 15 mars - 1887, 31 mars, 15 mars 1887 - 31 mars 1887; MC/ET/XIII/1091
  - Minutes. 1887, avril, avril 1887; MC/ET/XIII/1092
  - Minutes. 1887, 1er mai - 1887, 15 mai, 1er mai 1887 - 15 mai 1887; MC/ET/XIII/1093
  - Minutes. 1887, 16 mai - 1887, 31 mai, 16 mai 1887 - 31 mai 1887; MC/ET/XIII/1094
  - Minutes. 1887, juin, juin 1887; MC/ET/XIII/1095
  - Minutes. 1887, juillet, juillet 1887; MC/ET/XIII/1096
  - Minutes. 1887, 1er août - 1887, 19 août, 1er août 1887 - 19 août 1887; MC/ET/XIII/1097
    - Dépôt des statuts de la société fermière de la société générale des applications photographiques, pour l'exploitation de tous procédés photographiques et spécialement, ceux en usage dans les ateliers de la société générale des applications photographiques sous la marque SGAP., 11 août 1887; MC/ET/XIII/1097
      1887, 11 août Déclaration de souscription et de versement. 1887, 20 août Dépôt du procès-verbal de l'assemblée générale constitutive du 11 août 1887. 1887, 15 novembre Dépôt des pièces de publication.
      De l'image fixe à l'image animée (1820-1910), documents du Minutier central des notaires de Paris relatifs à l'histoire des photographes et de la photographie, par Marc Durand, Paris, Archives nationales, 2013 (sous presse), notice n° 5081 (version dématérialisée de l'instrument de recherche, les notices biographiques et compléments de descriptions d'actes ne se trouvent que sur la version papier de l'ouvrage, voir contexte dans le Plan d’orientation général - Notaires de Paris, guides thématiques du Minutier).
      Echelle (rue de l')
  - Minutes. 1887, 20 août - 1887, 31 août, 20 août 1887 - 31 août 1887; MC/ET/XIII/1098
  - Minutes. 1887, septembre, septembre 1887; MC/ET/XIII/1099
  - Minutes. 1887, octobre, octobre 1887; MC/ET/XIII/1100
  - Minutes. 1887, novembre, novembre 1887; MC/ET/XIII/1101
  - Minutes. 1887, décembre, décembre 1887; MC/ET/XIII/1102
  - Minutes. 1888, janvier, janvier 1888; MC/ET/XIII/1103
  - Minutes. 1888, février, février 1888; MC/ET/XIII/1104
  - Minutes. 1888, mars, mars 1888; MC/ET/XIII/1105
  - Minutes. 1888, 1er avril - 1888, 15 avril, 1er avril 1888 - 15 avril 1888; MC/ET/XIII/1106
  - Minutes. 1888, 16 avril - 1888, 30 avril, 16 avril 1888 - 30 avril 1888; MC/ET/XIII/1107
  - Minutes. 1888, 1er mai - 1888, 15 mai, 1er mai 1888 - 15 mai 1888; MC/ET/XIII/1108
  - Minutes. 1888, 16 mai - 1888, 31 mai, 16 mai 1888 - 31 mai 1888; MC/ET/XIII/1109
  - Minutes. 1888, 1er juin - 1888, 15 juin, 1er juin 1888 - 15 juin 1888; MC/ET/XIII/1110
    - Dépôt des statuts d'une société ayant pour objet l'exploitation d'une nouvelle lanterne magique destinée à mettre sous les yeux du public des dessins ou photographies, sous la raison sociale, Société anonyme des lanternes magiques électriques françaises, établie pour une durée de 30 ans, au capital de 400 000 francs, siège social situé 19, rue du Croissant., 9 juin 1888; MC/ET/XIII/1110
      1888, 29 juin Dépôt des délibérations constitutives. 1888, 28 août Dépôt des pièces de publication. 1888, 11 octobre, 21 décembre 1889, 9 février 1889, 10 mai Dépôt de délibérations des assemblées extraordinaires des actionnaires.
      De l'image fixe à l'image animée (1820-1910), documents du Minutier central des notaires de Paris relatifs à l'histoire des photographes et de la photographie, par Marc Durand, Paris, Archives nationales, 2013 (sous presse), notice n° 5100 (version dématérialisée de l'instrument de recherche, les notices biographiques et compléments de descriptions d'actes ne se trouvent que sur la version papier de l'ouvrage, voir contexte dans le Plan d’orientation général - Notaires de Paris, guides thématiques du Minutier).
      Croissant (rue du)
  - Minutes. 1888, 16 juin - 1888, 30 juin, 16 juin 1888 - 30 juin 1888; MC/ET/XIII/1111
    - Dépôt judiciaire du testament et d'un codicille olographes de Charles Adolphe Demachy, testament fait à Paris le 12 mai 1864, codicille fait à Paris le 16 novembre 1880, à la suite de son décès survenu 13, rue François Ier, le 29 juin 1888., MC/ET/XIII/1111
      De l'image fixe à l'image animée (1820-1910), documents du Minutier central des notaires de Paris relatifs à l'histoire des photographes et de la photographie, par Marc Durand, Paris, Archives nationales, 2013 (sous presse), notice n° 1443 (version dématérialisée de l'instrument de recherche, les notices biographiques et compléments de descriptions d'actes ne se trouvent que sur la version papier de l'ouvrage, voir contexte dans le Plan d’orientation général - Notaires de Paris, guides thématiques du Minutier).
      Demachy, Charles Adolphe
  - Minutes. 1888, 1er juillet - 1888, 10 juillet, 1er juillet 1888 - 10 juillet 1888; MC/ET/XIII/1112
  - Minutes. 1888, 11 juillet - 1888, 18 juillet, 11 juillet 1888 - 18 juillet 1888; MC/ET/XIII/1113
    - Notoriété après décès de Charles Adolphe Demachy, survenu en son domicile 13, rue François Ier, le 29 juin 1888., 11 juillet 1888; MC/ET/XIII/1113
      De l'image fixe à l'image animée (1820-1910), documents du Minutier central des notaires de Paris relatifs à l'histoire des photographes et de la photographie, par Marc Durand, Paris, Archives nationales, 2013 (sous presse), notice n° 1445 (version dématérialisée de l'instrument de recherche, les notices biographiques et compléments de descriptions d'actes ne se trouvent que sur la version papier de l'ouvrage, voir contexte dans le Plan d’orientation général - Notaires de Paris, guides thématiques du Minutier).